【裁判字號】    89,易,143
【裁判日期】    890229
【裁判案由】    傷害
【裁判全文】
臺灣嘉義地方法院刑事判決                          八十九年度易字第一四三號
    公  訴  人  臺灣嘉義地方法院檢察署檢察官
    被      告  甲○○
右列被告因傷害案件，經檢察官提起公訴（八十九年度偵字第五九五號），本院判決
如左：
    主  文
甲○○連續傷害人之身體，處拘役伍拾日，如易科罰金，以參佰元折算壹日。
    事  實
一、甲○○係乙○○○之夫，兩人平日感情不睦，迭有爭執，詎甲○○竟基於傷害之
    概括犯意，先於民國八十八年十一月六日晚上某時許、同年十二月二十日晚上某
    時許，在嘉義縣大保市○○路○段七九四號其住處，以拳頭、鐵管、木棍等物，
    毆打乙○○○，致乙○○○分別受有左眼血腫、結膜血管破裂、左臉頰浮腫、左
    前臂撕裂傷、右大拇指撕裂傷；兩上肢挫傷瘀血、左足踝挫傷合併脛骨骨折、兩
    臀挫傷瘀血之傷害。嗣又於八十九年一月十五日下午二時許，在太保市惠生診所
    內，再次以手、腳毆打乙○○○，致乙○○○因而復受有左前額部皮下瘀血、左
    內踝部皮膚剝離及左前膝部、右前下腿部、右外上膊部、右手背部、左外上膊部
    、左外前膊部、左手背部、左腰部皮下瘀血等傷害。
二、案經乙○○○訴請臺灣嘉義地方法院檢察署檢察官偵查起訴。
    理  由
一、訊據被告甲○○矢口否認右揭犯行，辯稱其從未動手毆打過告訴人即其妻乙○○
    ○，告訴人所受之傷害，係告訴人自己騎車滑倒所致，並非其所造成云云。然查
    ，右揭事實，業據告訴人於偵查中及本院審理時指訴綦詳，核與證人即被告之孫
    葉勝裕於偵查中證述：「（問：八十八年十一月六日及十二月二十日，在你家裡
    你有無看到你爺爺與奶奶吵架？）他們先吵架，後來就打架，不知為何事，他們
    經常吵架、打架，每次我奶奶都有受傷」等語一致（偵查卷第一二頁反面），參
    以被告於偵查中亦供承在惠生診所內，因告訴人以不明物體噴其臉，其眼睛張不
    開，其只有抓告訴人等語屬實（偵查卷第一三頁），足徵告訴人上開指訴，應非
    子虛，堪以採信。此外，復有驗傷診斷書共四份附於偵查卷（第六頁、第七頁、
    第十頁）可稽，事證明確，被告上開所辯，顯係事後卸責之詞，委無足採，被告
    犯行堪以認定。
二、核被告所為，係犯刑法第二百七十七條第一項之傷害罪。被告先後多次傷害犯行
    ，時間緊接、犯罪構成要件相同，顯係基於概括犯意為之，為連續犯，應依刑法
    第五十六條規定，以一罪論，並加重其刑。爰審酌被告犯罪之動機、目的、手段
    ，犯罪時所受之刺激及其品性、生活狀況、智識程度、犯罪所生之損害及犯罪後
    仍飾詞狡辯，不知悔改之態度等一切情狀，量處如主文所示之刑，並諭知易科罰
    金之折算標準，以資懲儆。
據上論斷，應依刑事訴訟法第二百九十九條第一項前段，刑法第五十六條、第二百七
十七條第一項、第四十一條，罰金罰鍰提高標準條例第一條前段、第二條，判決如主
文。
本案經檢察官廖家陽到庭執行職務。
中      華      民      國    八十九    年      二      月    二十九    日
                              臺灣嘉義地方法院刑事第一庭
                                  法  官  黃  若  美
右正本證明與原本無異。
如不服本判決，應於判決送達後十日內向本院提出上訴狀( 應附繕本 )。
中      華      民      國    八十九    年      三      月        一    日
                                  書記官  鄭  昭  亮
附錄法條：
刑法第二百七十七條
傷害人之身體或健康者，處三年以下有期徒刑，拘役或一千元以下罰金。
犯前項之罪，因而致人於死者，處無期徒或七年以上有期徒刑，致重傷者，處三年以
上、十年以下有期徒刑。


司法院資訊處製作；財團法人民間司法改革基金會備份。
